# <u>Melisa Izaquita</u>

Desarrolladora de software Front-end y experiencia como analista QA. Enfocada en cubrir funcionalidades de forma integral, considerando las interfaces graficas experiencias de usuario como pilares. En búsqueda de expandir los conocimientos técnicos, y fortaleces las habilidades blandas.









#### **EXPERIENCIA**

## Gestión de la configuración

Cobis Topaz

Abril 2022 - actual

- Revisión de documentación para el cumplimiento de los estándares requeridos, como: scripts, SQL, HTML, CSS entre otros.
- Definición y ejecución de pruebas automatizadas y funcionales.

## Programadora Front-end

ProBio Ingeniería

Febrero 2021 - agosto 2021

- Enfocada en maquetación de interfaces gráficas.
- trabajo con metodologías ágiles dentro de un equipo interdisciplinario para productos web.

# Programadora Front-end

Proyecto Maloka

Agosto 2021 - 1 mes

 Enfocada en la restauración de la página web para varios navegadores y dispositivos.

#### **FORMACIÓN**

#### Técnico en desarrollo de software

Abril del 2020- abril del 2022

Desarrollo Front-end con conocimientos en base de datos y estructuración de páginas web.

## Tecnólogo en desarrollo multimedio y web

Marzo 30 del 2023 - actualmente

Desarrollo de proyectos con herramientas informáticas y construcción de páginas web.

#### **Habilidades**

- 1. HTML: HTML semántico, pug.
- 2. Css: sass, B.E.M, Flex Box. 3. JavaScript: eventos.

#### Otros:

- 1. Versionamiento en Git (GitHub, Bitbucket, Azure).
- 2. Metodología scrum.
- 3. Liderazgo.

#### **Menciones**

Beca académica

Politécnico internacional, por promedio superior a 4.5 con reconocimiento por ser capaz de construir sitios web usando etiquetas HTML 5, CSS3 y Java.

Beca por bolsa de valores de Colombia

Sobresaliente en cumplimiento de requisitos académicos en la ejecución de mis tareas.